臺灣士林地方法院民事判決　　　　　　　 96年度小字第280號
原　　　告　乙○○
　　　　　　　　　　　　4樓
訴訟代理人　丙○○
被　　　告　甲○○
　　　　　　　　　　　　樓
上列當事人間請求給付代墊費用事件，本院於民國96年12月17日
言詞辯論終結，並判決如下：
    主  文
被告應給付原告新臺幣玖萬肆仟捌佰零陸元伍角。
訴訟費用新台幣壹仟元由被告負擔。
本判決得假執行。
    事實及理由
一、原告起訴主張：被告於民國96年5 月1 日在鈞院95年度調字
    第25號給付代墊費用事件調解程序中，與原告簽訂協議書乙
    張，詎被告拒不履行協議書事項中第一項「應自民國95年10
    月3 日起共同分擔母親李周巧之全部醫療費用（含安養費用
    ）」，自95年12月1 日至96年5 月1 日止，被告應繳納之安
    養費用均由原告代墊，共計新台幣（下同）94,806.5元，自
    應由被告償還。並聲明：(1)被告應償還原告所代墊支付費用
    94806.5 元；(2)訴訟費用由被告負擔。
二、被告則以：原告代墊支付費用與事實不符，母親李周巧每月
    有老人殘障年金6,000 元，且郵局存摺與印章皆由原告持有
    。又兩造於96 年5月1 日訂定協議書時，聲明醫療費用扣除
    老人殘障年金6,000 元後，始由兩造共同分擔，當時原告並
    無異議，況且原告95年4 月前所墊付之醫療費用均有扣除老
    人殘障年金。再被告自95年5 月2 日至同年10月31日共支付
    5 個月醫療費用約15萬元，原告卻拒領5 個月老人殘障年金
    30,000元給予被告。被告現因無業，並無收入，被告願每月
    3,000 元分期償還。原告夫妻每月收入8 、9 萬元，而所居
    住房屋所有權亦登記於母親名下，以房租計算每月2 萬元以
    上，每年綜合所得稅報繳原告均申報母親為其扶養親屬。再
    者，原告代墊費用，可由協議上所註明母親李周巧女士車禍
    之賠償金取得後優先償還等語置辯。並聲明：(1)駁回原告之
    訴；(2)訴訟費用由原告負擔。
三、原告主張被告為其兄弟，兩造於95年5 月1 日簽訂協議書，
    其中約定：「一、乙○○、甲○○願自民國95年10月3 日起
    共同分擔母親李周巧之全部醫療費用（含安養費用）。」等
    情，業據原告提出戶籍謄本、協議書等影本各1 件為證，且
    為被告所不爭執，堪信為真。又原告主張被告未依協議書約
    定分擔兩造母親之醫療費用，自95年12月1 日至96年5 月1
    日被告應繳納之安養費用均由原告代墊，共計94,806.5元等
    情，亦為被告所不爭執（見本院96年12月17日言詞辯論筆錄
    第1 頁），自堪認原告之主張為真實。至被告自95年5 月2
    日至同年10月2 日共支付醫療費用15萬元；及兩造同意取得
    車禍賠償金後，優先償還兩造所墊付之醫療費用等情，乃上
    開協議之其他約定條款（第2 、3 條），應於條件成就後，
    始得分別扣抵，自不得據此排除應分擔醫療費用之理。從而
    ，原告訴請被告依兩造協議給付代墊費用9480 6.5元，為有
    理由，應予准許。
四、本件係小額程序為被告敗訴之判決，爰依民事訴訟法第436
    條之20規定，依職權宣告假執行。
五、據上論結，本件原告之訴為有理由，依民事訴訟法第436 條
    之23、第436 條第2 項、第78條、第436 條之19、第436 條
    之20，判決如主文。
中　　華　　民　　國　　96　　年　　12　　月　　31　　日
                  家事法庭  法  官  李昆霖
以上正本證明與原本無異。
如對本判決上訴，應於判決送達後20日內向本院提出上訴狀。
中　　華　　民　　國　　96　　年　　12　　月　　31　　日
                            書記官  李佳穎
